italian.aff
    e n i r e       >    -enire,ienitele
    e n i r e       >    -enire,ienitene
    e n i r e       >    -enire,ienicelo
    e n i r e       >    -enire,ienicela
    e n i r e       >    -enire,ieniceli
    e n i r e       >    -enire,ienicele
    e n i r e       >    -enire,ienicene
    e n i r e       >    -ire,ga
    e n i r e       >    -re,amolo
    e n i r e       >    -re,amola
    e n i r e       >    -re,amoli
    e n i r e       >    -re,amole
    e n i r e       >    -re,amone
    e n i r e       >    -re,amogli
    e n i r e       >    -re,amoci
    e n i r e       >    -re,amoglielo
    e n i r e       >    -re,amogliela
    e n i r e       >    -re,amoglieli
    e n i r e       >    -re,amogliele
    e n i r e       >    -re,amogliene
    e n i r e       >    -re,amocelo
    e n i r e       >    -re,amocela
    e n i r e       >    -re,amoceli
    e n i r e       >    -re,amocele
    e n i r e       >    -re,amocene
    e n i r e       >    -re,telo
    e n i r e       >    -re,tela
    e n i r e       >    -re,teli
    e n i r e       >    -re,tele
    e n i r e       >    -re,tene
    e n i r e       >    -re,temi
    e n i r e       >    -re,tegli
    e n i r e       >    -re,teci
    e n i r e       >    -re,tevi
    e n i r e       >    -re,temelo
    e n i r e       >    -re,temela
    e n i r e       >    -re,temeli
    e n i r e       >    -re,temele
    e n i r e       >    -re,temene
    e n i r e       >    -re,teglielo
    e n i r e       >    -re,tegliela
    e n i r e       >    -re,teglieli
    e n i r e       >    -re,tegliele
    e n i r e       >    -re,tegliene
    e n i r e       >    -re,tecelo
    e n i r e       >    -re,tecela
    e n i r e       >    -re,teceli
    e n i r e       >    -re,tecele
    e n i r e       >    -re,tecene
    e n i r e       >    -re,tevelo
    e n i r e       >    -re,tevela
    e n i r e       >    -re,teveli
    e n i r e       >    -re,tevele
    e n i r e       >    -re,tevene
    e n i r e       >    -ire,gano

# particelle pronominali su imperativo
flag *J:

    # flag *J:
    # riudire, udire
    u d i r e       >    -udire,odilo
    u d i r e       >    -udire,odila
    u d i r e       >    -udire,odili
    u d i r e       >    -udire,odile
    u d i r e       >    -udire,odine
    u d i r e       >    -udire,odimi
    u d i r e       >    -udire,odigli
    u d i r e       >    -udire,oditi
    u d i r e       >    -udire,odici
    u d i r e       >    -udire,odimelo
    u d i r e       >    -udire,odimela
    u d i r e       >    -udire,odimeli
    u d i r e       >    -udire,odimele
    u d i r e       >    -udire,odimene
    u d i r e       >    -udire,odiglielo
    u d i r e       >    -udire,odigliela
    u d i r e       >    -udire,odiglieli
    u d i r e       >    -udire,odigliele
    u d i r e       >    -udire,odigliene
    u d i r e       >    -udire,oditelo
    u d i r e       >    -udire,oditela
    u d i r e       >    -udire,oditeli
    u d i r e       >    -udire,oditele
    u d i r e       >    -udire,oditene
    u d i r e       >    -udire,odicelo
    u d i r e       >    -udire,odicela
    u d i r e       >    -udire,odiceli
    u d i r e       >    -udire,odicele
    u d i r e       >    -udire,odicene
    u d i r e       >    -udire,oda
    u d i r e       >    -re,amolo
    u d i r e       >    -re,amola
    u d i r e       >    -re,amoli
    u d i r e       >    -re,amole
    u d i r e       >    -re,amone
    u d i r e       >    -re,amogli
    u d i r e       >    -re,amoci
    u d i r e       >    -re,amoglielo
    u d i r e       >    -re,amogliela
    u d i r e       >    -re,amoglieli
    u d i r e       >    -re,amogliele
    u d i r e       >    -re,amogliene
    u d i r e       >    -re,amocelo
    u d i r e       >    -re,amocela
    u d i r e       >    -re,amoceli
    u d i r e       >    -re,amocele
    u d i r e       >    -re,amocene
    u d i r e       >    -re,telo
    u d i r e       >    -re,tela
    u d i r e       >    -re,teli
    u d i r e       >    -re,tele
    u d i r e       >    -re,tene
    u d i r e       >    -re,temi
    u d i r e       >    -re,tegli
    u d i r e       >    -re,teci
    u d i r e       >    -re,tevi
    u d i r e       >    -re,temelo
    u d i r e       >    -re,temela
    u d i r e       >    -re,temeli
    u d i r e       >    -re,temele
    u d i r e       >    -re,temene
    u d i r e       >    -re,teglielo
    u d i r e       >    -re,tegliela
    u d i r e       >    -re,teglieli
    u d i r e       >    -re,tegliele
    u d i r e       >    -re,tegliene
    u d i r e       >    -re,tecelo
    u d i r e       >    -re,tecela
    u d i r e       >    -re,teceli
    u d i r e       >    -re,tecele
    u d i r e       >    -re,tecene
    u d i r e       >    -re,tevelo
    u d i r e       >    -re,tevela
    u d i r e       >    -re,teveli
    u d i r e       >    -re,tevele
    u d i r e       >    -re,tevene
    u d i r e       >    -udire,odano

# part. pres.
flag *K:

    # flag *K:
    # astrarre, attrarre, contrarre, decontrarre, detrarre, distrarre...
    a r r e         >    -rre,ente
    a r r e         >    -rre,enti

    # flag *K:
    # abdurre, addurre, autoridurre, circondurre, condurre, dedurre, indurre...
    u r r e         >    -rre,cente
    u r r e         >    -rre,centi

    # flag *K:
    # anteporre, apporre, comporre, contrapporre, decomporre, deporre...
    o r r e         >    -rre,nente
    o r r e         >    -rre,nenti

    # flag *K:
    # abbellire, abbonire, abbrustolire, abbrutire, abbruttire, abolire...
    i r e           >    -ire,ente
    i r e           >    -ire,enti

    # flag *K:
    # abbacchiare, abbacinare, abbagliare, abbaiare, abballare, abbandonare...
    [ae] r e        >    -re,nte
    [ae] r e        >    -re,nti

# part. pres.
flag *L:

    # flag *L:
    # nuocere
    u o c e r e     >    -uocere,ocente
    u o c e r e     >    -uocere,ocenti

    # flag *L:
    # bere, strabere
    b e r e         >    -re,vente
    b e r e         >    -re,venti

    # flag *L:
    # risapere, sapere
    p e r e         >    -ere,iente
    p e r e         >    -ere,ienti

    # flag *L:
    # essere, riessere
    s s e r e       >    -ssere,nte
    s s e r e       >    -ssere,nti

    # flag *L:
    # acconsentire, consentire, dissentire, patire, risentire, sentire
    t i r e         >    -tire,ziente
    t i r e         >    -tire,zienti

    # flag *L:
    # addivenire, assalire, avvenire, circonvenire, contravvenire, convenire...
    [^t] i r e      >    -re,ente
    [^t] i r e      >    -re,enti

# part. pres.
flag *M:

    # flag *M:
    # artefare, assuefare, benedire, confare, contraddire, contraffare, dire...
    r e             >    -re,cente
    r e             >    -re,centi

# part. pres.
flag *N:

    # flag *N:
    # offrire, soffrire
    r i r e         >    -rire,erente
    r i r e         >    -rire,erenti

# particelle pronominali su part. pres.
flag *O:

    # flag *O:
    # astrarre, attrarre, contrarre, decontrarre, detrarre, distrarre...
    a r r e         >    -rre,entesi
    a r r e         >    -rre,entisi

    # flag *O:
    # abdurre, addurre, autoridurre, circondurre, condurre, dedurre, indurre...
    u r r e         >    -rre,centesi
    u r r e         >    -rre,centisi

    # flag *O:
    # anteporre, apporre, comporre, contrapporre, decomporre, deporre...
    o r r e         >    -rre,nentesi
    o r r e         >    -rre,nentisi

    # flag *O:
    # abbellire, abbonire, abbrustolire, abbrutire, abbruttire, abolire...
    i r e           >    -ire,entesi
    i r e           >    -ire,entisi

    # flag *O:
    # abbacchiare, abbacinare, abbagliare, abbaiare, abballare, abbandonare...
    [ae] r e        >    -re,ntesi
    [ae] r e        >    -re,ntisi
